臺灣臺中地方法院刑事判決　　　　　　100年度交訴字第309號
公　訴　人　臺灣臺中地方法院檢察署檢察官
被　　　告　郭哲安
指定辯護人　本院公設辯護人　賴忠杰
上列被告因肇事逃逸罪等案件，經檢察官提起公訴（100年度偵
緝字第1175號），被告於準備程序中就被訴事實為有罪之陳述，
經告以簡式審判之旨，並聽取意見，經本院合議庭裁定由受命法
官獨任行簡式審判程序後，檢察官聲請改依協商程序而為判決，
本院判決如下：
    主          文
郭哲安成年人故意對兒童犯肇事致人傷害逃逸罪，處有期徒刑柒
月。
    犯罪事實及理由
一、郭哲安前因肇事逃逸案件，經本院於民國100年8月4日以100
    年度交簡字第130號判決判處有期徒刑6月，並於100年8月29
    日確定。詎仍不知悔改，於100年1月30日下午，駕駛車牌號
    碼3612-C9號自用小客車，沿臺中市○區○○路由忠明南路
    往東興路方向行駛。嗣於同日下午3時14分許，途經西區○
    ○路與大忠街交岔路口，原應遵守道路交通號誌之指示，及
    注意車前狀況，並隨時採取必要之安全措施。而依當時天候
    晴、日間自然光線、柏油路面乾燥無缺陷、道路無障礙物、
    視距良好，亦無不能注意之情事，竟疏未注意及此，貿然闖
    越紅燈駛入上開交岔路口。適有梅聖亞騎乘車牌號碼LHT-96
    3號重型機車，搭載其女兒童羅○泉（原名羅○云，89 年2
    月生，被害時係未滿12歲之兒童，真實姓名年籍詳卷），沿
    西區○○街由向上南路往公益路方向自郭哲安之左側駛入上
    開交岔路口，見狀已閃避不及，郭哲安所駕駛之車輛乃撞擊
    梅聖亞所騎乘機車之右側車身，致梅聖亞人車倒地，並受有
    頭部外傷、右側上下肢及臀部擦挫傷、頸部扭傷之傷害。羅
    ○泉亦受有右側脛骨及腓骨閉鎖性骨折、雙側下肢及左側上
    肢擦傷之傷害（所涉過失傷害部分，業經梅聖亞、羅○泉撤
    回告訴，另經本院為不受理判決）。梅聖亞所騎乘之機車倒
    地後，滑行至西區○○路○段358號，再撞擊高瑞金停放在路
    邊之車牌號碼L8-2343號自用小客車及鍾美珠停放在騎樓之
    車牌號碼1528-ZG號自用小客車。詎郭哲安明知駕駛上開動
    力交通工具肇事，致梅聖亞及兒童羅○泉受傷後，其係依法
    負有救助義務之人，理應將梅聖亞、羅○泉送醫救治，或為
    適當之保護處置，竟生肇事逃逸之犯意，旋即駕駛上開車輛
    離開現場而逃逸。嗣經警據報前往處理，並調閱監視器畫面
    ，而循線查悉上情。
二、證據：
  (一)被告郭哲安於偵查及本院準備程序、審理時之自白。
  (二)證人梅聖亞、羅○泉、高瑞金、鍾美珠、郭古秀鳳、郭志偉
    分別於警詢及偵查中之證詞。
  (三)道路交通事故調查報告表(一)、(二)、道路交通事故現場圖、中
    國醫藥大學附設醫院診斷證明書、臺中市政府警察局疑似道
    路交通事故肇事逃逸追查表、車輛詳細資料報表、路口監視
    器畫面翻拍照片、現場照片及羅○泉之全戶戶籍（完整姓名
    ）查詢結果等件。
三、本件經檢察官與被告於審判外達成協商之合意，且被告已認
    罪。經查，上開協商合意並無刑事訴訟法第455條之4第1項
    所列情形，檢察官聲請改依協商程序而為判決，本院爰不經
    言詞辯論，於協商合意範圍內為協商判決。
四、查被告行為後，兒童及少年福利法業經總統於100年11月30
    日將「兒童及少年福利法」名稱修正為「兒童及少年福利與
    權益保障法」；並修正全文，公布之，而比較修正前兒童及
    少年福利法第70條法條文字，與修正後兒童及少年福利與權
    益保障法第112條之規定，除將「不在此限」之文字修改為
    「從其規定」外，其餘文字內容並無二致，修正前後條文既
    僅係形式上做文字修正及條次調整，自不生新舊法比較之問
    題，被告之行為，應逕適用裁判時之修正後兒童及少年福利
    與權益保障法第112條規定，附此敘明。
五、應適用之法條：刑事訴訟法第273條之1第1項、第455條之4
    第2項、第455條之8、第300條，兒童及少年福利與權益保障
    法第112條第1項前段，刑法第11條前段、第185條之4、第55
    條，判決如主文。
六、協商判決除有刑事訴訟法第455條之4第1項第1款於本訊問程
    序終結前，被告撤銷協商合意或檢察官撤回協商聲請者；第
    2款被告協商之意思非出於自由意志者；第4款被告所犯之罪
    非第455條之2第1項所定得以協商判決者；第6款被告有其他
    較重之裁判上一罪之犯罪事實者；第7款法院認應諭知免刑
    或免訴、不受理者情形之一，及違反同條第2項「法院應於
    協商合意範圍內為判決；法院為協商判決所科之刑，以宣告
    緩刑或二年以下有期徒刑、拘役或罰金為限」之規定者外，
    不得上訴。
七、如有上開可得上訴情形，應於收受宣示判決筆錄送達後10日
    內向本院提出上訴書狀（應敘述具體理由並附繕本）。上訴
    書狀如未敘述理由，應於上訴期間屆滿後20日內補提理由書
    於本院。
本案經檢察官林煒容到庭執行職務。
中    華    民    國  100    年    12    月    30     日
                  交通法庭    法  官  黃麗玲
以上正本證明與原本無異。
如不服本判決應於收受判決後10日內向本院提出上訴書狀，並應
敘述具體理由；其未敘述上訴理由者，應於上訴期間屆滿後20日
內向本院補提理由書（均須按他造當事人之人數附繕本）「切勿
逕送上級法院」。
中    華    民    國  100    年    12    月    30     日
                              書記官  黃毅皓
附錄論罪科刑法條：
兒童及少年福利與權益保障法第112條
成年人教唆、幫助或利用兒童及少年犯罪或與之共同實施犯罪或
故意對其犯罪者，加重其刑至二分之一。但各該罪就被害人係兒
童及少年已定有特別處罰規定者，從其規定。
對於兒童及少年犯罪者，主管機關得獨立告訴。
中華民國刑法第185條之4
（肇事遺棄罪）
駕駛動力交通工具肇事，致人死傷而逃逸者，處 6 月以上 5 年
以下有期徒刑。